【裁判字號】    89,易,4302
【裁判日期】    891216
【裁判案由】    賭博
【裁判全文】
臺灣板橋地方法院刑事判決                        八十九年度易字第四三二號
    公  訴  人  臺灣板橋地方法院檢察署檢察官
    被      告  甲○○
右列被告因賭博案件，經檢察官提起公訴（八十九年度偵字第一五六一三號），本院
判決如左：
    主  文
甲○○連續在公共場所賭博財物，處罰金伍仟元，如易服勞役，以參佰元折算壹日；
扣案之傳真機壹台、簽單參張、六合彩對照表參張、計算機貳台、筆貳支均沒收。
    事  實
一、甲○○基於普通賭博之概括犯意，自民國八十九年一月初起，連續多次在台北縣
    三重市大同公園之公共場所，或自台北縣三重市○路○街四十四巷三十號五樓其
    住處打電話、傳真機至綽號「阿林仔」之真實姓名年籍不詳成年男子位於某公眾
    得出入之賭博場所，向「阿林仔」簽賭俗稱「六合彩」之賭博。其賭博之方法分
    為「二星」、「三星」兩種方式，甲○○自Ｏ一至四七之阿拉伯數字簽選二個（
    二星）或三個（三星）號碼各屬一支，每支二星須繳納賭資新台幣（下同）八十
    元，每支三星須繳納賭資七十五元，而於每期核對當期香港六合彩開獎之六組號
    碼，以有二組（二星）、三組（三星）號碼相同者為準，如簽中二星則每支可得
    彩金五千三百元，如簽中三星則每支可得彩金五萬二千元，如未簽中則所繳賭資
    悉歸「阿林仔」所有，甲○○平均每期約下注四十支。迄八十九年六月十三日晚
    上六時二十五分許，在台北縣三重市○路○街四十四巷三十號五樓為警查獲，並
    扣得甲○○所有、供賭博所用之傳真機一台、簽單三張、六合彩對照表三張、計
    算機二台、筆二支。
二、案經台北縣警察局三重分局報請臺灣板橋地方法院檢察署檢察官偵查起訴。
    理    由
一、訊據被告甲○○矢口否認有右揭賭博之犯行，並辯稱：扣案之對照表係伊無聊時
    參考用的，而簽單係伊參考對照表胡亂寫的云云。惟查：右揭事實，業據被告甲
    ○○於警訊時坦承不諱；又被告於八十九年六月十三日之警訊錄音帶內容與其警
    訊筆錄之記載相符，警方係連續錄音，被告與警員間之對答自然，業經本院勘驗
    上開警訊錄音帶明確，制有勘驗筆錄一份附卷可稽；復有被告所有、供簽賭六合
    彩所用之傳真機一台、簽單三張、六合彩對照表三張、計算機二台、筆二支扣案
    可資佐證；又扣案之上開簽單經內政部警政署刑事警察局鑑定結果，其上筆跡與
    被告之筆跡相符，亦有該局八十九年七月三十一日刑鑑字第一０一六一九號鑑驗
    通知書一紙附卷足按。被告事後翻異前供，否認有賭博之犯行，應係畏罪卸責之
    詞，不足採信。本案事證明確，被告之犯行洵堪認定。
二、核被告所為，係犯刑法第二百六十六條第一項前段之普通賭博罪。被告先後多次
    賭博之犯行，時間緊接、犯罪構成要件相同，顯係基於概括犯意為之，應依連續
    犯之規定論以一罪，並加重其刑。爰審酌被告之犯罪動機、手段、所生危害暨犯
    後態度等一切情狀，量處如主文所示之刑，並諭知易服勞役之折算標準。扣案之
    傳真機一台、簽單三張、六合彩對照表三張、計算機二台、筆二支係被告所有、
    供賭博所用之物，業據被告於警訊時供明在卷，併依刑法第三十八條第一項第二
    款宣告沒收。
據上論斷，應依刑事訴訟法第二百九十九條第一項前段，刑法第五十六條、第二百六
十六條第一項前段、第四十二條第二項、第三十八條第一項第二款，罰金罰鍰提高標
準條例第一條前段、第二條，判決如主文。
本案經檢察官高智美到庭執行職務。
中      華      民      國      八十九    年    十二    月      十五    日
                                      臺灣板橋地方法院刑事第三庭
                                          法  官  樊  季  康
右正本證明與原本無異
如不服本判決，應於送達後十日內向本院提出上訴狀
                                          書記官  馬  秀  芳
中      華      民      國      八十九     年    十二   月      二十    日
附錄本案論罪科刑法條全文：
刑法第二百六十六條
在公共場所或公眾得出入之場所賭博財物者，處一千元以下罰金，但以供人暫時娛樂
之物為賭博者，不在此限。
當場賭博之器具與在賭檯或兌換籌碼處之財物，不問屬於犯人與否，沒收之。


司法院資訊處製作；財團法人民間司法改革基金會備份。
